臺灣桃園地方法院刑事判決　　　　　　　　　　　　九十一年度交易字第四一四號
　　公　訴　人　臺灣桃園地方法院檢察署檢察官
　　被　　　告　丙○○
右列被告因過失傷害案件，經檢察官提起公訴（九十年度偵字第一八一六七號），本
院判決如左：
    主      文
丙○○因過失傷害人，處拘役伍拾日，如易科罰金，以佰元折算壹日。
    事      實
一、丙○○於民國九十年九月九日上午十時五十分許，騎乘車號ＣＪＧ—九九八號重
    型機車，沿桃園縣中壢市○○里○○路，由東向西往觀音方向行駛，途經同路六
    十五號前，原應注意機車在雙向二車道行駛時，應在遵行車道內行駛；並應注意
    車前狀況，以隨時採取必要之安全措施，而按當時之天候晴、日間自然光線、路
    面乾燥、無缺陷及障礙物，顯無不能注意之情形，僅因車道內車輛擁塞，詎疏未
    注意及此，逕行跨越該處中央行車分向線駛入對向車道以超越不明前車，適有正
    在該處橫越志廣路之行人乙○○，亦疏未注意左右有無來車小心橫越馬路，而自
    車陣中由丙○○機車之右前方跑出，丙○○見狀閃煞不及，致其機車左前方直接
    撞擊乙○○，致乙○○倒地後受有頭部外傷合併腦震盪、左面挫擦傷、左側上下
    肢恥骨骨折、左側第二肋骨骨折、左大腿挫傷合併瘀血及血腫等之傷害。丙○○
    於肇事後，於有偵查犯罪權限之機關未發覺犯罪前，向據報到場處理之警員江振
    堅坦承肇事自首，進而接受本件之裁判。
二、案經乙○○訴由桃園縣警察局中壢分局報請台灣桃園地方法院檢察署檢察官偵查
    起訴。
    理      由
一、訊據被告丙○○固坦認確於前揭時、地騎乘重機車肇事致乙○○因而受傷等情，
    惟矢口否認有何過失犯行，並辯稱：伊係沿黃虛線在自己車道內行駛，因告訴人
    未注意左右來車，自右側跑出來，伊不得已向左閃避，才在對向車道內撞及告訴
    人，並未利用對向車道超車云云。然查，被告騎乘機車於前揭時地，逕行跨越中
    央行車分向線駛入對向車道，致於該車道內撞擊告訴人之事實，業據被告於警訊
    中供稱：「我由志廣路往觀音方向行駛，因車子很多塞車，所以我就由左邊超車
    （對向車道），經志廣路六十五號前，婦女乙○○就從車陣中跑出來，所以我就
    來不及煞車，撞到他，我也跟著滑倒。」等語不諱，核與告訴人乙○○、告訴人
    代理人甲○○指訴之情節一致，並與道路交通事故調查報告表暨照片所示：肇事
    地為劃有中央行車分向線，雙向二車道，速限四十公里之市區道路，肇事後被告
    機車前擾流板左下方處擦損，右倒於對向車道內，刮地痕起點亦位於對向車道內
    ，距中央行車分向線達０點九公尺，且呈往左前方斜刮狀，至機車倒地位置後方
    等現場跡證均屬相合，堪認被告前揭自白，應與事實相符，為可採信。而告訴人
    乙○○確因本件車禍致受有如事實欄所示之傷害，亦有天晟醫院出具之診斷證明
    書二紙在卷可稽。至被告嗣雖於偵審中翻異前詞，改辯：一直就在自己車道內行
    駛，因閃避告訴人，才在對向車道內撞及告訴人云云，不惟與其警訊中所供情節
    不符，且與上開現場跡證有悖，顯係事後卸責之詞，自不足採信。
二、按汽車在雙向二車道行駛時，均應在遵行車道內行駛；並應注意車前狀況，隨時
    採取必要之安全措施，道路交通安全規則第九十七條第一款、第九十四條第三項
    分別訂有明文。被告丙○○為機車駕駛人，領有駕駛執照，理當知之甚詳並能注
    意及之，而參之當時天候晴、日間自然光線、路面乾燥、無缺陷及障礙物等情，
    此有道路交通事故調查報告表在卷足憑，顯無不能注意之情事，詎其竟於肇事路
    段利用對向車道超車，且未注意車前狀況而肇事，致使告訴人因而受傷，被告丙
    ○○顯有過失，本件經送台灣省車輛行車事故覆議鑑定委員會覆議結果，亦同此
    認定，此有該會九十一年六月五日府覆議字第九一０七０四號函附鑑定意見書在
    卷可稽。雖告訴人乙○○於塞車車陣中穿越道路，未注意左右來車，就本件車禍
    之發生，亦與有過失，惟仍不因此解免被告之過失刑責，其過失行為與告訴人受
    傷間顯有相當因果關係，本件事證明確，其犯行足堪認定，應依法論科。
三、核被告丙○○所為，係犯刑法第二百八十四條第一項前段之過失傷害罪。又被告
    在事故發生後即行報警，並向警自承肇事，此經其陳明在卷，且有前揭道路交通
    事故調查報告表在卷可稽，可認合於自首規定，應依刑法第六十二條前段規定減
    輕其刑。爰審酌被告現仍就讀於中原大學電子工程學系，且無肇事紀錄，有台灣
    高等法院被告全國前案紀錄表存卷可按，素行尚稱良好，其過失之程度，又其事
    後雖一再表示願以新台幣六萬元賠償損害，然為告訴人所拒，另參酌告訴人之傷
    勢及被告犯罪後之態度等一切情狀，量處如主文所示之刑，並諭知易科罰金之折
    算標準，以資警惕。
據上論結，應依刑事訴訟法第二百九十九條第一項前段，刑法第二百八十四條第一項
前段、第六十二條前段、第四十一條第一項前段，罰金罰鍰提高標準條例第一條前段
、第二條，判決如主文。
本案經檢察官黃錦秋到庭執行職務
中      華      民      國    九十一    年      十      月      四      日
                                      臺灣桃園地方法院刑事第五庭
              法  官    丁  俊  成
右正本證明與原本無異。
如不服本判決，應於判決送達後十日內向本院提出上訴狀( 應附繕本 )，上訴於臺灣
高等法院。
                                          書記官    簡  慧  瑛
中      華      民      國    九十一    年      十      月      九      日
附論罪科刑依據之法條：
刑法第二百八十四條：
因過失傷害人者，處六月以下有期徒刑、拘役或五百元以下罰金。致重傷者，處一年
以下有期徒刑、拘役或五百元下罰金。
從事業務之人，因業務之過失傷害人者，處一年以下有期徒刑、拘役或一千元以下罰
金。致重傷者，處三年以下有期徒刑、拘役或二千元以下罰金。
